【裁判字號】    90,易,1046
【裁判日期】    900814
【裁判案由】    傷害
【裁判全文】
臺灣桃園地方法院刑事判決                          九十年度易字第一四六號
    公  訴  人  臺灣桃園地方法院檢察署檢察官
    被      告  丙○○
右列被告因傷害案件，經檢察官提起公訴（八十九年度偵字第一三０二二號），本院
判決如左：
    主    文
丙○○共同傷害人之身體，處拘役伍拾日，如易科罰金，以佰元折算壹日。
    事    實
一、丙○○於民國八十九年八月二日二十二時三十分許，駕駛車牌號Ｚ八—四三九二
    號自用小客車途經桃園縣中壢市○○路底水圳旁，因不滿甲○○駕駛車號Ｗ六—
    五六九六號自小客車車速過慢，竟與車內一真實姓名年籍不詳之成年男子，共同
    基於普通傷害之犯意聯絡，下車至甲○○所駕前開車輛駕駛座車門，開啟車門，
    分別徒手或持甲○○置於駕駛座旁之球棒毆打甲○○與其妻乙○○，致使甲○○
    受有上唇撕裂傷、左上頷挫傷瘀血腫及兩眼眶周圍挫傷瘀血等傷害，乙○○受有
 左肩瘀傷之傷害。嗣經甲○○央求下駕車離去，前往桃園縣警察局中壢分局中福
    派出所報案，告知前揭自用小客車之車牌號碼，經警通知車主丙○○到案說明，
    始查悉上情。
二、案經被害人甲○○及乙○○訴由桃園縣警察局中壢分局報告臺灣桃園地方法院檢
    察署檢察官偵查起訴。
    理    由
一、訊據被告丙○○矢口否認有何傷害犯行，辯稱，案發當日晚上約十時左右已經回
    家睡覺，並未駕車經過案發之地點云云。然查，右揭事實迭據告訴人甲○○、乙○○於警訊及本院審理時指訴綦詳（見偵查卷第四頁至第九頁，本院九十年六月
    十二日、九十年七月五日訊問筆錄），並有天晟醫院醫院出具之診斷證明書二紙
    在卷可稽。參以告訴人所受之傷害，係甲○○受有上唇撕裂傷、左上頷挫傷瘀血
    腫及兩眼眶周圍挫傷瘀血等傷害，乙○○受有左肩淤傷之傷害，有前開診斷證明
    書附卷可稽，告訴人等受傷部位均係位於上半身，可見告訴人指訴其等在車上遭
    被告等持球棒或徒手毆打，與常情相符，指訴並非虛妄，又衡諸常情，如非「多
    人」共同毆打，實難僅憑被告一人即可造成該等傷害。被告與不詳姓名成年男子
    二人共同傷害犯行應堪認定。且參以告訴人係提供Ｚ八─四三九六號自用小客車
    之車牌號碼於警方，經車籍作業系統查詢始知車主及被告姓名、年藉，並經警方
    通知車主即被告到派出所，經告訴人指認無誤，且被告所駕車輛無論係車輛之型
    式、品牌、顏色及車牌號碼與告訴人遭毆打後至警局報案描述被告所駕之車輛，
    皆相吻合之情，業據承辦警員丁○○於本院九十年七月五日調查證據時證述明確
    ，益足徵告訴人指訴非虛，顯見被告與另一名成年男子，共同追打毆打告訴人，
    其等有犯意聯絡與行為分擔，至臻明確，被告前開所辯，要屬事後飾卸之詞，殊
    不足採。本件被告事證明確，犯行堪以認定。
二、核被告所為，係犯刑法第二百七十七條第一項之傷害罪。被告丙○○與另一名成
    年男子就前揭傷害犯行，有犯意之聯絡及行為之分擔，皆為共同正犯。被告一行
    為毆打告訴人甲○○、乙○○二人，係一行為觸犯數罪名，屬想像競合，應從一
    情節較重之普通傷害罪處斷。爰審酌被告之素行、犯罪之動機、目的、手段、被
    害人所受傷害之程度、被告犯罪後之態度及迄未賠償告訴人等一切情狀，量處如
    主文所示之刑，查被告行為後，原刑法第四十一條易科罰金之規定，業於九十年
    一月四日經立法院三讀修正通過，嗣於同年月十日經總統公布施行在案，依修正
    後刑法第四十一條第一項前段規定，犯最重本刑為「五」年以下有期徒刑以下之
    刑之罪，而受六月以下有期徒刑或拘役之宣告，因身體、教育、職業、家庭之關
    係或其他正當理由，執行顯有困難，得以一元以上三元以下折算一日，易科罰金
    ，新舊法適用之結果相同，按諸刑法第二條第一項前段之規定，自應從新適用裁
    判時即修正後刑法第四十一條有關易科罰金之規定，並諭知易科罰金之折算標準
    。至被告用以毆打之球棒屬告訴人甲○○所有，業據告訴人供明在卷，且並未扣
    案，非被告所有，爰不予宣告沒收，併此敘明。
據上論斷，應依刑事訴訟法第二百九十九條第一項前段，刑法第二條第一項前段、第
二十八條、第二百七十七條第一項、第五十五條、修正後刑法第四十一條第一項前段
，罰金罰鍰提高標準條例第一條前段、第二條，判決如主文。
本案經檢察官蔡正雄到庭執行職務。
中      華      民      國    九十      年      八      月     十四     日
                                      臺灣桃園地方法院刑事第六庭
                                          法  官   黃永定
右正本證明與原本無異。
如不服本判決，應於判決送達後十日內向本院提出上訴狀( 應附繕本 )，上訴於
臺灣高等法院。
                                          書記官   陳月桂
中      華      民      國    九十      年      八      月     十四     日
附錄本案論罪科刑法條全文
刑法第二百七十七條第一項：
傷害人之身體或健康者，處三年以下有期徒刑、拘役或一仟元以下罰金。


司法院資訊處製作；財團法人民間司法改革基金會備份。
